臺灣臺中地方法院刑事判決
111年度簡上字第327號
上  訴  人
即  被  告  林○○


上列上訴人即被告因竊盜案件，不服本院111年度簡字第594號中
華民國111年6月22日第一審簡易判決(原起訴案號：110年度偵字
第37853號)，提起上訴，本院管轄之第二審合議庭判決如下：
    主  文
上訴駁回。
    犯罪事實及理由
一、按上訴得對於判決之一部為之。對於判決之一部上訴者，其
    有關係之部分，視為亦已上訴。但有關係之部分為無罪、免
    訴或不受理者，不在此限。上訴得明示僅就判決之刑、沒收
    或保安處分一部為之，刑事訴訟法第348條定有明文。又按
    中華民國110年5月31日修正通過之刑事訴訟法施行前，已繫
    屬於各級法院之案件，於施行後仍適用修正前刑事訴訟法第
    348條規定；已終結或已繫屬於各級法院而未終結之案件，
    於施行後提起再審或非常上訴者，亦同，刑事訴訟法施行法
    第7條之13定有明文。本案原審簡易判決後，於民國111年7
    月12日繫屬於本院第二審，此有刑事聲明上訴狀暨其上所蓋
    本院收發室收件戳章及收件時間得憑【見本院111年度簡上
    字第327號卷宗(下稱簡上卷)第9-13頁】，從而本件上訴之
    效力及範圍自應依前揭規定加以認定，則本案檢察官並未提
    起上訴，上訴人即被告林○○(下稱被告)就原簡易判決認定犯
    罪事實及量刑是否過重等部分提起上訴(見簡上卷第46、66
    頁)，是本件審判範圍應就原簡易判決關於認定犯罪事實有
    無違誤及量刑是否妥適乙節進行審理。
二、本案經本院合議庭審理結果，認原審簡易判決認事用法及量
    刑均無不當，應予維持，均引用如附件原審簡易判決記載之
    犯罪事實、證據及理由(含起訴書)，並補充論述本院認應駁
    回上訴之理由。
三、本案據以認定被告犯罪之被告以外之人於審判外之陳述：證
    人即告訴人蕭○○、曾○○分別於警詢時之證述與職務報告等部
    分，公訴人及被告在本院111年9月22日審理時，均表示同意
    作為證據使用(見簡上卷第69-70頁)，復經本院審酌認上開
    警詢分別為警員依法通知詢問，又該職務報告則為承辦警員
    記載本案偵辦經過，該等證據之作成並無違法或不當之情況
    存在，應屬適當，依刑事訴訟法第159條之5第1項之規定，
    具有證據能力。又本案認定事實引用之卷內其餘非供述證據
    ，均與本案待證事實具有關聯性，並無證據證明係公務員違
    背法定程序取得，依同法第158條之4規定反面解釋，亦均有
    證據能力。
四、被告上訴意旨略以：當初係1名年約40餘歲、過去並不認識
    之男子同意伊將腳踏車牽走，伊沒有留下該員資料，伊牽走
    之腳踏車2臺都不是告訴人蕭○○及曾○○所有，請告訴人2人證
    明腳踏車為其等所有，告訴人2人無法證明伊所搬運之腳踏
    車為其等所有；原審判太重等語。
五、經查：　　
　㈠關於原審犯罪事實之認定部分：
　⒈被告雖於上訴時，翻異前詞而辯稱：事前經不詳男子同意而
    運走本案腳踏車，伊牽走之腳踏車2臺並非告訴人2人所有云
    云，惟，按刑法上竊盜罪所保護對象係指動產之持有權及所
    有權，竊盜罪所處罰之對象則係指行為人意圖為自己或第三
    人不法之所有，著手進行破壞原持有人或所有人對於動產之
    持有支配狀態，進而僭居所有權人之地位，重新建立自己或
    第三人持有支配管領力之行為是謂。查，本案告訴人蕭○○確
    有於110年7月22日15時10分許，就其位在臺中市○區○○街00
    號前某處，遭竊取MERIDA廠牌藍色腳踏車1臺乙事報警處理
    ，經警受理報案後，查悉同一時、地，另有告訴人曾○○所有
    不詳廠牌藍色腳踏車1臺同遭竊取等情，業經證人即告訴人
    蕭○○於警詢時陳稱：伊於110年7月19日19時10分許，發現伊
    所有腳踏車停放在臺中市○區○○街00號前遭人竊盜，伊於110
    年7月16日19時許，將腳踏車停放在該處，伊不確定最後看
    到腳踏車時間為何，伊有上鎖，該腳踏車係美麗達MERIDA廠
    牌、藍色車身，大鎖顏色為黃黑相間等語【見臺灣臺中地方
    檢察署110年度偵字第37853號偵查卷宗(下稱偵卷)第51-55
    頁】；另證人即告訴人曾○○於警詢時證稱：伊於110年7月19
    日19時許，發現伊所有腳踏車停放在臺中市○區○○街00號前
    遭人竊盜，伊於110年7月15日某時，將該腳踏車停放在該處
    ，伊於110年7月19日10時許，還有看到該腳踏車，伊有上鎖
    ，伊不知道腳踏車品牌，整臺藍色，前面有籃子等語甚詳(
    見偵卷第57-61頁)，且有職務報告1紙、路口暨現場監視器
    錄影畫面截圖13張、收購資源回收物品資料登記表翻拍照片
    、資源回收場現場監視器錄影畫面翻拍照片各1張、被告住
    所現場照片4張、遭竊取腳踏車照片(蕭○○)1張、臺中市政府
    警察局第一分局西區派出所受理各類案件紀錄表(蕭○○)、臺
    中市政府警察局第一分局西區派出所受（處）理案件證明單
    (蕭○○)各1紙、案件基本資料表(蕭○○)2份、手繪現場圖、GO
    OGLE現場街景圖各1份在卷可稽(見偵卷第29、63-73、81、7
    5、75、77-79、81、83、85、87-89、125、127頁)；參以被
    告確有於前開時、地，步行至該處路旁，以徒手將腳踏車後
    輪抬高方式，將原停放該處之腳踏車2臺牽離現場等情，業
    經原審審理時勘驗現場監視器錄影光碟屬實，此有原審111
    年6月8日勘驗筆錄1份附卷供參【見本院111年度易字第249
    號卷宗(下稱原審卷)第81頁】，被告亦自承有於案發現場，
    先後將腳踏車2臺牽去，並以其所騎乘之電動車載離等情(見
    偵卷第35頁、簡上卷第72頁)，則依證人蕭○○、曾○○上開證
    述情詞觀之，證人蕭○○既能明確指出遭竊之物品為何，且就
    該物品廠牌、外觀及數量等內容亦能完整陳述，而證人曾○○
    所稱腳踏車遭人牽離現場乙情，亦與現場監視器錄影光碟所
    攝錄畫面相符，又其等所指稱失竊之財物內容亦屬日常簡易
    交通工具，實難遽認有何故意誇大謊稱失竊而誣陷他人之情
    形，益徵告訴人2人確實有將其等所管領腳踏車停放案發現
    場，嗣遭竊取之事為真。況乎，衡以告訴人2人發覺遭竊後
    ，僅係報警請求查明為何人所為，一開始並非刻意鎖定、懷
    疑被告所為，益徵其等證詞乃平實可信，適認告訴人2人就
    前揭失竊之腳踏車原已建立其持有支配關係，本即為刑法上
    竊盜罪所保護對象，被告未徵得告訴人2人同意或授權，逕
    將前開腳踏車載運離去之行為，應認已破壞原所有人即告訴
    人2人對於該等腳踏車之管領權限，而居於類似所有權人對
    於物之支配權，自為竊盜罪所規範禁止之竊取行為無訛。從
    而，被告空言辯以前開腳踏車並非告訴人2人所有云云，是
    屬事後圖卸之詞，委無可採。
　⒉又被告雖以事前經不詳男子同意而將本案腳踏車載離云云置
    辯，然其並無法就其所指男子提出相關年籍資料，抑或指出
    該員之聯繫方式供本院加以調查，則本案被告所稱男子是否
    確實存在，至為可疑。徵之實務上常見有「幽靈抗辯」，即
    行為人不願據實陳述，或有其他顧慮，遂將其犯行推卸予已
    故之人，或實際上不存在之人，俾以卸責，因法院無從讓被
    告與該已故或不存在之人對質，其辯解之真實性如何，即屬
    無從檢驗，而難以逕信，是於無積極證據足資佐證下，自得
    認其所為抗辯係非有效之抗辯(最高法院97年度台上字第342
    6號判決、98年度台上字第7120號判決意旨參照)。則本案被
    告既無法提出積極證據佐證前開辯解之真實性，顯可疑其係
    將犯行推諉予所捏造實際上不存在之人，是被告此部分所辯
    ，實難憑採，自難為有利於被告之認定。
　⒊至被告另主張：請告訴人2人證明腳踏車為其等所有等語(見
    簡上卷第71頁)，惟前開遭竊之腳踏車為告訴人2人所有乙情
    ，前經本院認定如前，且經原審勘驗現場監視器錄影畫面以
    還原當時情形，本案事證已臻明確，核無再為調查之必要，
    爰依刑事訴訟法第163條之2第2項第3款規定，駁回被告此部
    分調查證據之聲請，附此敘明。
　㈡關於原審量刑部分：　
　⒈按關於刑之量定，係實體法上賦予法院得為自由裁量之事項
    ，苟已斟酌刑法第57條各款所列情狀，而未逾越法定刑度，
    或濫用其權限，即不得任意指摘為違法，最高法院95年度台
    上字第7364號判決意旨足供參照；又在同一犯罪事實與情節
    ，如別無其他加重或減輕之原因，下級審法院量定之刑，亦
    無過重或失輕之不當情形，則上級審法院對下級審法院之職
    權行使，原則上應予尊重，最高法院亦著有85年度台上字第
    2446號判決要旨可供參照。
　⒉本案被告所犯刑法第320條第1項之竊盜罪，其法定本刑為「5
    年以下有期徒刑、拘役或50萬元以下罰金」。原審就被告涉
    犯之竊盜犯行，依刑法第320條第1項、第51條第6款、第41
    條第1項前段、第38條之1第1項前段、第3項，刑法施行法第
    1條之1第1項等規定，審酌被告不循正當管道賺取財物，2次
    徒手竊取告訴人2人所有腳踏車之犯罪手段、所生損害，及
    被告於原審審理中經詰問證人完畢後始坦承犯行，且迄今仍
    未賠償告訴人2人所受損害之犯後態度，兼衡其素行、智識
    程度、生活狀況等一切情狀，分別量處拘役20日、30日，如
    易科罰金，均以新臺幣1,000元折算1日之折算標準，並衡酌
    被告所犯各罪之犯罪類型、行為態樣、手段、動機、侵害法
    益種類及責任非難程度，而為整體評價後定其應執行拘役40
    日，如易科罰金，以新臺幣1,000元折算1日之折算標準，要
    無任何違法或罪刑顯不相當之處，實難謂原審有何違法失當
    可言，故本件原審審酌被告於本案犯罪情節之各種情狀，所
    諭知判處之刑度，亦稱妥適。本院亦認原審量刑宣告，尚稱
    適法妥當，要無違誤之處，自應予維持，是被告此部分上訴
    主張為無理由，應予駁回。
  ㈢綜上所述，原審判決並無違誤，被告上訴意旨指摘原審判決
    認定事實不當及量刑過重等主張，均無理由，應予駁回。
據上論斷，應依刑事訴訟法第455條之1第1項、第3項、第364條
、第368條、第373條，判決如主文。
本案經檢察官詹益昌提起公訴，檢察官李濂、謝道明到庭執行職
務。
中　　華　　民　　國　 111　　年　　10　　月　　27　　日
　　　　　　　　　　刑事第四庭審判長法　官　唐中興
                                    法  官  李怡真
                                    法  官  湯有朋
上為正本係照原本作成
不得上訴
                                    書記官  黃美雲
中　　華　　民　　國　 111　　年　　10　　月　　27　　日
附件：本院111年度簡字第594號刑事簡易判決　
臺灣臺中地方法院刑事簡易判決
111年度簡字第594號
公　訴　人　臺灣臺中地方檢察署檢察官
被　　　告　林○○　男　民國00年00月00日生
　　　　　　　　　　身分證統一編號：Z000000000號
　　　　　　　　　　住臺中市○區○○街000巷00號
上列被告因竊盜案件，經檢察官提起公訴（110年度偵字第37853
號），因被告自白犯罪，本院認宜以簡易判決處刑，逕以簡易判
決處刑如下：
    主    文
林○○犯竊盜罪，處拘役貳拾日，如易科罰金，以新臺幣壹仟元折
算壹日；又犯竊盜罪，處拘役參拾日，如易科罰金，以新臺幣壹
仟元折算壹日。應執行拘役肆拾日，如易科罰金，以新臺幣壹仟
元折算壹日。
未扣案之犯罪所得腳踏車貳台均沒收，於全部或一部不能沒收或
不宜執行沒收時，追徵其價額。
    犯罪事實
一、林○○意圖為自己不法之所有，基於竊盜犯意，各為下列犯行
    ：
  ㈠於民國110年7月19日17時26分許，在臺中市○區○○街00號前，
    徒手竊取曾○○所有之腳踏車1台，並將該腳踏車放置於其電
    動車後拖車上得手。
  ㈡林○○將前開腳踏車竊取得手後，又於同日17時32分許，返回
    上開地點，徒手竊取蕭○○所有之腳踏車1台，並將該腳踏車
    放置於其電動車後拖車載運離去。嗣為警據報後，調取現場
    監視紀錄而循線查獲。
二、案經蕭○○、曾○○訴由臺中市政府警察局第一分局報告臺灣臺
    中地方檢察署檢察官偵查起訴。
    理    由
一、上揭犯罪事實，業據被告林○○於本院審理中坦承不諱，核與
    證人即告訴人蕭○○、曾○○於警詢及本院審理中之證述相符，
    並有現場監視器畫面翻拍照片及本院勘驗筆錄在卷可佐，足
    認被告前揭任意性自白與事實相符，堪以採信，本案事證明
    確，應依法論科。
二、論罪科刑：
  ㈠核被告所為，均係犯刑法第320條第1項之竊盜罪。被告所犯2
    次竊盜行為間，犯意各別，行為互殊，應予分論併罰。
  ㈡爰以行為人之責任為基礎，審酌被告不循正當管道賺取財物
    ，2次徒手竊取告訴人等所有之腳踏車之犯罪手段、所生損
    害，及被告於本院審理中經詰問證人完畢後始坦承犯行，且
    迄今仍未賠償告訴人等所受損害之犯後態度，兼衡其素行、
    智識程度、生活狀況等一切情狀，各量處如主文第1項所示
    之刑，並衡酌被告所犯各罪之犯罪類型、行為態樣、手段、
    動機、侵害法益種類及責任非難程度，而為整體評價後定其
    應執行之刑如主文第1項所示，並諭知易科罰金之折算標準
    。
三、沒收部分：
    被告竊得之腳踏車2台，均為被告本案犯罪所得，且均未扣
    案，爰依刑法第38條之1第1項前段、第3項規定，宣告沒收
    及諭知追徵。
四、依刑事訴訟法第449條第2項、第3項、第450條第1項，刑法
    第320條第1項、第51條第6款、第41條第1項前段、第38條之
    1第1項前段、第3項，刑法施行法第1條之1第1項，逕以簡易
    判決處刑如主文。
五、如不服本判決，應於收受送達後20日內向本院提出上訴書狀
    （應附繕本）。
本案經檢察官詹益昌提起公訴，檢察官李濂到庭執行職務。
中　　華　　民　　國　　111 　年　　6 　　月　　22　　日
                  刑事第六庭    法  官  陳昱翔
上正本證明與原本無異。
如不服本判決，應於收受送達後20日內向本院提出上訴書狀（應
附繕本）。
告訴人或被害人如不服判決，應備理由具狀向檢察官請求上訴，
上訴期間之計算，以檢察官收受判決正本之日起算。 
                                書記官  陳筱惠
中　　華　　民　　國　　111 　年　　6 　　月　　22　　日
附錄論罪科刑法條
刑法第320條
意圖為自己或第三人不法之所有，而竊取他人之動產者，為竊盜
罪，處5年以下有期徒刑、拘役或50萬元以下罰金。
意圖為自己或第三人不法之利益，而竊佔他人之不動產者，依前
項之規定處斷。
前二項之未遂犯罰之